臺灣高等法院刑事判決　　　　　　　　　　　　　九十一年度上易字第二二四號
　　上　訴　人
　　即　被　告　丁○○
右上訴人因竊盜案件，不服臺灣士林地方法院九十一年度易緝字第九號，中華民國九
十一年六月十八日第一審判決（聲請簡易判決處刑案號：臺灣士林地方法院檢察署九
十年度偵字第五五一二號；移送併辦案號：臺灣桃園地方法院檢察署九十一年度偵字
第一六六二號）提起上訴，本院判決如左：
    主      文
上訴駁回。
    事實及理由
一、本案經本院審理結果，認第一審以上訴人即被告丁○○先後多次犯行均係犯刑法
    第三百二十一條第一項第一款之加重竊盜罪，且時間緊接，手法相同，所犯為基
    本構成要件相同之罪，顯係基於概括犯意為之，而依連續犯之規定論以一罪，並
    加重其刑，經審酌被告犯罪之一切情狀後，判處有期徒刑一年，本院認其認事用
    法及量刑均無不當，應予維持，是除判決書附表編號五之「９１年６月４日」應
    更正為「９１年１月４日」外，餘均引用附件所示第一審判決書記載之事實、證
    據及理由。
二、被告上訴意旨稱：原審判決書附表編號六至八號之手機並非被告所竊取，且被告
    在長庚醫院為警查獲時，曾遭警員刑求，而龜山分局警員所製作之警訊筆錄也沒
    有讓被告看過，就直接要求被告在筆錄上蓋手印，嗣後又將被告帶往辦公室後面
    毆打，所以筆錄並不實在云云。
三、按被告之自白，非出於強暴、脅迫、利誘、詐欺、違法羈押或其他不正之方法，
    且與事實相符者，得為證據。被告之自白，不得作為有罪判決之唯一證據，仍應
    調查其他必要之證據，以察其是否與事實相符，刑事訴訟法第一百五十六條第一
    、二項分別定有明文。又按被告之自白固不得作為認定犯罪之唯一證據，而須以
    補強證據證明其確與事實相符，然茲所謂之補強證據，並非以證明犯罪構成要件
    之全部事實為必要，倘其得以佐證自白之犯罪非屬虛構，能予保障所自白事實之
    真實性，即已充分。又得據以佐證者，雖非直接可以推斷該被告之實施犯罪，但
    以此項證據與被告之自白為綜合判斷，若足以認定犯罪事實者，仍不得謂其非屬
    補強證據，最高法院七十三年台上字第五六三八號判例意旨可資參照。
四、本院查：
（一）被告在警訊、檢察官訊問乃至通緝到案後原審訊問時，除對犯罪事實坦承不諱
      外，均未指陳遭警刑求，嗣於原審調查中始稱：「當天在竹圍派出所並有警員
      打我的胸部」，復於本院調查中辯稱：「我是在分局裡面被刑求，在長庚醫院
      那裡也有」等語，前後供述已有不一；且經證人即對被告製作筆錄之龜山分局
      坪頂派出所警員丙○○於本院證述並無刑求被告情事後（見本院九十一年九月
      二十日訊問筆錄第三頁），被告再改稱：「丙○○沒有打我，是另外一個壯一
      點，沒有戴眼鏡的打我，我不知道他姓什麼」等語，惟被告之警訊筆錄僅由丙○○一人製作，究竟是何人對之刑求，被告始終無法明確指出以供本院調查，
      而該警訊錄音帶經本院當庭勘驗後亦認與警訊筆錄相同，並無其他異處（見本
      院九十一年八月二十四日訊問筆錄第三頁），是難認被告於警訊中之自白有何
      出於強暴、脅迫、利誘、詐欺、違法羈押或其他不正之方法者，被告事後翻異
      前詞，辯稱遭刑求之語，應僅係卸責之詞，無從採信。
（二）次查，原審判決書附表編號五至十二號等八支手機均係被告於九十一年一月四
      日四時三十分在桃園縣龜山鄉○○街五號長庚醫院一樓遭警盤查時，一併在其
      所持皮包中查獲之事實，業據被告警訊時供承在卷，被告於偵查及原審中且分
      別坦承：「（問：為何偷這多東西？）我約一點四十分左右進長庚，看到桌面
      有手機，我就拿走了」、「（問：進長庚目的在偷東西？）是」、「（問：對
      於桃檢併案部分，九十一年一月四日於林口長庚醫院竊取人家財物，有無此事
      ？）有，就是查獲那天」，「（問：為何找病人下手？）因為醫院病房都敞開
      且手機有時都放在桌上，我會看報章雜誌賣二手手機」、「（問：未找到（被
      害人）的三支手機是在哪裡偷的？）也是在長庚醫院偷的，幾樓我忘了，好像
      是在第一棟醫學大樓那邊偷的，我是到醫學大樓再到兒童醫院行竊」、「我差
      不多一點四十分以後才進入醫學大樓，所以差不多二點多，好像是在八樓」等
      語。再參諸被告於原審訊問時對於移送併辦部分關於被害人簡燕翎遭竊之手機
      ，堅稱係從報紙廣告購入後轉售，並非其所竊取等語（見原審判決書理由欄第
      三段）。被告顯然對於哪些手機係其竊取，哪些手機係其參考報章雜誌購入之
      二手手機非常明瞭，若該三支手機確非被告竊取，其何以不於原審中一併否認
      ，反就尚未找到被害人之該三支手機坦承係其於同一時段在長庚醫院第一棟醫
      學大樓所竊取？被告於警訊、偵查及原審中所為之自白應非虛詞。此外尚有三
      支手機之照片三張、桃園縣警察局坪頂派出所移案機關自行保管贓證物品清單
      在卷可徵（其中編號四之ＭＯＴＯＲＡＬ手機一支業據被害人辛○○領回，有
      其具名之贓物認領保管單在卷，見原審卷第三八頁）及該三支手機扣案可證，
      足堪作為被告自白犯罪之補強證據，至於原審判決書附表編號六至八號手機三
      支之後續追查結果，雖據桃園縣警察局龜山分局函覆本院稱﹕仍查無被害人等
      語，有該局九十一年十月三十日山警分刑字第０９１００１２４４８號函可查
      ，惟被告均係利用夜間在醫院行竊，所竊取者且多為手機，與被告自白竊取原
      審判決書附表編號六至八號手機之情形相類，既有手機扣案足為佐證，自不因
      查無被害人即認被告未竊取該等手機。
（三）綜上，原審以被告罪證明確，而予論罪科刑，並無違誤，被告上訴，空言否認
      指摘原審判決不當，為無理由，應予駁回。
五、被告經合法傳喚，無正當理由不到庭，爰不待其陳述逕行判決。
據上論斷，應依刑事訴訟法第三百七十三條、第三百六十八條、第三百七十一條，判
決如主文。
本案經檢察官鍾鳳玲到庭執行職務。
中      華      民      國   九十一   年     十一     月    二十九      日
                              台灣高等法院刑事第七庭
                                  審判長法  官  吳  啟  民
                                        法  官  蘇  隆  惠
                                        法  官  林  瑞  斌
右正本證明與原本無異。
不得上訴。
                                        書記官  丁  淑  蘭
中    華    民    國    九十一    年      十一      月      二十九      日
附錄本案論罪科刑法條全文
刑法第三百二十一條
犯竊盜罪而有左列情形之一者，處六月以上五年以下有期徒刑：
一、於夜間侵入住宅或有人居住之建築物、船艦或隱匿其內而犯之者。
二、毀越門扇、牆垣或其他安全設備而犯之者。
三、攜帶兇器而犯之者。
四、結夥三人以上而犯之者。
五、乘火災、水災或其他災害之際而犯之者。
六、在車站或埠頭而犯之者。
前項之未遂犯罰之。
附件：
臺灣士林地方法院刑事判決                            九十一年度易緝字第九號
  聲  請  人  臺灣士林地方法院檢察署檢察官
    被      告  丁○○  男  三十二歲（民國○○○年○○月○○日生）
                        住台南市○區○○路六八一巷六弄十七號（現在台灣桃園
                        監獄執行中）
                        身分證統一編號：Ｄ一二三七八四七號
右列被告因竊盜案件，經檢察官聲請簡易判決處刑（九十年度偵字第五五一二號），
及檢察官移請併案審理（台灣桃園地方法院檢察署九十一年度偵字第一六六二號）本
院認為不宜以簡易判決處刑 (九十年度簡字第八八０號) ，改依通常程序判決如左：
    主  文
丁○○連續於夜間侵入有人居住之建築物竊盜，處有期徒刑壹年。
    事  實
一、丁○○於民國八十九年間因竊盜案，經法院判處有期徒刑四月確定，又於九十年
    間因竊盜罪，經法院判處有期徒刑十一月，甫於九十年四月九日確定，嗣合併定
    應執行刑有期徒刑一年一月，尚未執行，仍不知悔改，復意圖為自己不法之所有
    ，基於概括之犯意，於九十年五月十八日凌晨二時許，侵入台北縣淡水鎮○○路
    馬偕醫院三樓病房之有人居住建築物，趁病房內病患家屬熟睡不注意之際，連續
    於附表編號一至四號所示之時、地，徒手竊取乙○○等人財物（詳附表編號一至
    四號），得手後經人發現呼喊，為該醫院駐衛警發覺報警於同日凌晨二時十分院
    一樓當場逮獲，經警移送台灣士林地方法院檢察署檢察官訊問後，諭令限制住居
    釋回後，竟又承上概括犯意，於九十一年一月四日凌晨一時四十分，侵入桃園縣
    龜山鄉○○街五號長庚醫院院區內醫學大樓九樓、八樓及兒童醫院病房之有人居
    住建築物，趁病房內之人熟睡不注意之際，連續於附表編號五至十二號所示之時
    、地，徒手竊取戊○○等人財物（詳附表編號五至十二號），得手後於同日凌晨
    四時三十分，在該院區兒童醫院一樓為警發覺可疑，報警當場查獲。
二、案經臺北縣警察局淡水分局報請臺灣士林地方法院檢察署檢察官偵查後，聲請簡
    易判決處刑。
    理  由
一、右揭事實業據被告丁○○供承不諱，核與被害人癸○○、乙○○、高閣、
    甲○○○○LIN  GLIG、戊○○、己○○、壬○○、庚○○指述及證人許慶豐供證情節
    相符，並有贓物認領保管單九紙附卷可稽，及扣案尚未認領之手機三支、照片可
    佐，本件事證明確，被告罪嫌洵堪認定，應依法論科。
二、核被告丁○○所為，係犯刑法第三百二十一條第一項第一款之於夜間侵入有人居
    住之建築物竊盜罪。被告先後多次竊盜行為，時間緊接，所犯罪名相同，顯係出
    於概括之犯意為之，為連續犯，爰依刑法第五十六條之規定以一罪論，並加重其
    刑。爰審酌被告素行不良，先前已有竊盜前科，且甫因深夜侵入病房竊盜，遭判
    刑確定，竟再度入侵醫院行竊，所竊得財物價值雖非高昂，但行竊對象均係醫院
    內身心受苦之病患及其家屬，嚴重影響其財產安全，及其犯罪動機、手段、犯罪
    後態度等一切情狀，量處如主文所示之刑。
三、另移送併辦部分：
    台灣桃園地方法院檢察署九十一年度偵字第七二四七號、偵緝字第一九九號移送
    併辦意旨略以：被告丁○○意圖為自己不法之所有，基於概括之犯意，自民國八
    十九年九月十九日凌晨一時許起，先於台北市○○○路○段馬偕醫院一三五三號
    病房處，竊取子○○所有之皮包（內含新台幣二萬多元、信用卡五張、金融卡三
    張、駕照、行照、國民身分證各一張及諾基亞八二一０行動電話一支）及簡燕翎
    所有之諾基亞三二一０手機一支，得手後於同年九月間某日，在台南市○○路熱
    帶魚泡沫紅茶店內，將上開所竊得之諾基亞八二一０行動電話以七千五百元出售
    予周心瑜。復於九十年七月九日凌晨一時許，在彰化縣彰化市基督教醫院病房，
    竊取何瑞娥所有皮包（內含現金數百元、身分證及摩托羅拉Ｖ三六八八行動電話
    ），得手後於同日，在台南市○○路○段四十五號易聲通訊行，出售予張文德，
    嗣經警循線查獲，因認被告亦涉有竊盜罪嫌。訊據被告丁○○堅決否認有在上開
    時地竊取被害人子○○等人物品，並辯稱：因伊經營中古手機買賣，而自報紙廣
    告購入轉售，並沒有前往台北馬偕醫院或彰化基督教醫院竊取手機等語。經查：
    本件證人吳惠芳、周心瑜、劉鴻聖、張文德、林誌峰等人所供僅證明被害人子○○、何瑞娥所失竊之手機，事後由被告丁○○處分出售，而被害人子○○、何瑞
    娥於本院訊問或警訊時均供稱失竊當時正處熟睡，並未看到行竊之人，則被害人
    或證人指證僅足證明被告有買賣失竊之贓物，尚無從認定被告曾於前揭時、地竊
    取被害人子○○、簡燕翎、何瑞娥財物犯行，自難徒憑被告出售被害人失竊之手
    機，遽認其有竊盜犯行，此移送併案審理部分，與被告前述有罪部分即無連續犯
    之裁判上一罪之關係，本院無從併案審理，應退回由原移送之檢察官另行處理。
據上論斷，應依刑事訴訟法第四百五十二條、第二百九十九條第一項前段，刑法五十
六條、第三百二十一條第一項第一款，判決如主文。
本案經檢察官譚德周到庭執行職務。
中      華      民      國      九十一      年      六    月    十八    日
                                  臺灣士林地方法院刑事第一庭
                                      法  官  詹  朝  傑
右正本證明與原本無異。
如不服本判決，應於判決送達後十日內，向本院提出上訴狀。
                                      書記官  陳  雅  加
中      華      民      國      九十一      年      六    月   二十四   日
刑法第三百二十一條第一項第一款：
犯竊盜罪而有左列情形之一者，處六月以上五年以下有期徒刑：
一、於夜間侵入住宅或有人居住之建築物、船艦或隱匿其內而犯之者。
附表：
┌──┬──────┬───────┬────┬───────┬───┐
│編號│犯 罪  時 間│犯  罪  地  點│被 害 人│竊  得  物  品│備  註│
├──┼──────┼───────┼────┼───────┼───┤
│ 一 │90年５月日│淡水馬偕醫院第│乙○○  │易利信及宏碁手│      │
│    │凌晨２時許  │4397號病房    │        │機各一支      │      │
├──┼──────┼───────┼────┼───────┼───┤
│ 二 │同右        │同右醫院第4280│癸○○  │諾基亞手機一支│      │
│    │            │號病房Ｃ病床  │        │              │      │
├──┼──────┼───────┼────┼───────┼───┤
│ 三 │同右        │同右病房Ｂ病床│甲○○○○LIN│皮包一個、現金│      │
│    │            │              │GLIG    │新台幣五百六十│      │
│    │            │              │        │元、印尼幣四萬│      │
│    │            │              │        │九千五百元、化│      │
│    │            │              │        │粧品          │      │
├──┼──────┼───────┼────┼───────┼───┤
│ 四 │同右        │同右病房Ａ病床│高閣  │國際及摩托羅拉│      │
│    │            │              │        │手機各一支    │      │
├──┼──────┼───────┼────┼───────┼───┤
│ 五 │91年６月４日│林口長庚醫院醫│戊○○  │摩托羅拉手機一│      │
│    │凌晨１時分│學大樓９樓Ｂ│        │支            │      │
│    │            │病房          │        │              │      │
├──┼──────┼───────┼────┼───────┼───┤
│ 六 │同右日凌晨２│同右大樓８樓某│不詳    │諾基亞八二一０│      │
│    │時許        │病房          │        │型銀色手機一支│      │
├──┼──────┼───────┼────┼───────┼───┤
│ 七 │同右        │同右          │不詳    │諾基亞三三一０│      │
│    │            │              │        │型藍色手機一支│      │
├──┼──────┼───────┼────┼───────┼───┤
│ 八 │同右        │同右          │不詳    │易利信Ｔ二０型│      │
│    │            │              │        │灰銀色手機一支│      │
├──┼──────┼───────┼────┼───────┼───┤
│ 九 │同右日凌晨３│同右院區兒童醫│己○○  │國際手機一支、│      │
│    │時許        │院１０樓Ｃ病房│        │合庫、郵局提款│      │
│    │            │              │        │卡各一張。    │      │
├──┼──────┼───────┼────┼───────┼───┤
│ 十 │同右        │同右          │庚○○  │明碁手機一支、│      │
│    │            │              │        │皮包一個、郵、│      │
│    │            │              │        │局、新竹商銀、│      │
│    │            │              │        │玉山銀行提款卡│      │
│    │            │              │        │各一張、富邦信│      │
│    │            │              │        │用卡二張、身分│      │
│    │            │              │        │證一張        │      │
├──┼──────┼───────┼────┼───────┼───┤
│十一│同右日凌晨３│同右兒童醫院８│壬○○  │諾基亞手機一支│      │
│    │時分      │樓８１８病房  │        │              │      │
├──┼──────┼───────┼────┼───────┼───┤
│十二│同右日凌晨３│同右兒童醫院  │辛○○  │摩托羅拉手機一│      │
│    │時許        │９０５Ａ病房  │        │支            │      │
└──┴──────┴───────┴────┴───────┴───┘
